【裁判字號】    90,訴,2092
【裁判日期】    901212
【裁判案由】    毒品危害防制條例
【裁判全文】
臺灣高雄地方法院刑事判決                          九十年度訴字第二九二號
    公  訴  人  臺灣高雄地方法院檢察署檢察官
    被      告  甲○○
右列被告因毒品危害防制條例案件，經檢察官提起公訴（九十年度毒偵字第三八０一
號）及移送併辦（同署九十年度毒偵字第四七八九號），本院判決如左：
    主  文
甲○○連續施用第一級毒品，累犯，處有期徒刑壹年；又連續施用第二級毒品，累犯
，處有期徒刑拾月。應執行有期徒刑壹年陸月。
    事  實
一、甲○○前於民國八十六年間因違反麻醉藥品管理條例案件，經法院判處有期徒刑
    四月，已於八十七年八月二十八日易科罰金執行完畢。又於八十七年間再犯施用
    毒品案件，經臺灣高雄地方法院檢察署檢察官（以下簡稱高雄地檢署檢察官）聲
    請本院以八十七年度毒聲字第二九七五號裁定送觀察、勒戒後，認有繼續施用毒
    品之傾向，再聲請本院以八十七年度毒聲字第三四七一號裁定令入戒治處所施以
    強制戒治，於強制戒治期滿後，經檢察官於八十九年五月十六日以八十九年度戒
    毒偵字第五八六號不起訴處分確定。詎其仍不知戒絕悔改，復各別基於施用第一
    級毒品海洛因、第二級毒品安非他命之概括犯意，約自九十年五月間起至同年十
    月十七日十三時止，先後在高雄縣鳳山市海光四村三三三號住處等地，將第一級
    毒品海洛因粉末攙入針筒內與水混合後注射血管方式，第二級毒品安非他命則置
    放在玻璃球吸食器內，下用火燒烤加熱後再吸食其霧化氣體之方式，分別連續施
    用第一級毒品海洛因及第二級毒品安非他命多次。為警先於九十年五月十七日十
    四時二十分許，在高雄縣鳳山市○○街六二巷十五號友人住處查獲，後於同年十
    月十八日自動到警局採尿送驗亦檢出嗎啡及甲基安非他命陽性。
二、案經高雄縣警察局鳳山分局移送臺灣高雄地方法院檢察署檢察官偵查起訴及高雄
    縣警察局六龜分局移送同署檢察官併案審理。
    理  由
一、右開事實，業經被告甲○○嗣於本院審理時坦白承認，而被告先後於九十年五月
    十七日、同年十月十八日為警查獲後及自動到警所採集之尿液，經送驗結果，均
    檢出嗎啡及甲基安非他命陽性反應，亦有高雄縣政府衛生局煙毒尿液檢驗成績書
    二份在卷可稽，雖被告於九十年五月十七日當日所排放之尿液，嗣經本院送請高
    雄醫學大學附設中和紀念醫院複驗結果，僅檢出嗎啡陽性反應，安非他命或甲基
    安非他命類毒品則呈現陰性反應，然甲基安非他命之有效保存期限，依其保存環
    境之溫度、濕度、酸鹼值、共同存在之物質、結晶狀態、純度等等皆會影響藥物
    之保有純度成分，已有台北榮民總醫院前於八十年八月二十九日函覆本院之說明
    在卷可稽，而被告前揭日期所採集之尿液，經送複驗時間距採集日期已經過三個
    月之久，故就甲基安非他命部分之陰性複驗結果，係因保存環境或被告所施用之
    安非他命晶體純度等因素所致，即甚有可能，本院認前揭高雄縣政府衛生局初驗
    日期距尿液採集日甚近，其準確度受前述因素影響較低，應以初驗結果較為可採
    ，參之被告於不同日期所採集之尿液，均檢出安非他命毒品反應，足認被告確有
    施用安非他命毒品之事實，已堪確認，故被告於本院坦承施用海洛因、安非他命
    二種毒品，應為真實可採。又查，被告前八十七年間因犯施用毒品案件，經高雄
    地檢署檢察官聲請本院以八十七年度毒聲字第二九七五號裁定送觀察、勒戒後，
    認有繼續施用毒品之傾向，再聲請本院以八十七年度毒聲字第三四七一號裁定令
    入戒治處所施以強制戒治，於強制戒治期滿後，經檢察官於八十九年五月十六日
    以八十九年度戒毒偵字第五八六號不起訴處分確定等事實，有該不起訴處分書及
    本院被告全國前案記錄表、臺灣高等法院被告全國前案紀錄表、臺灣高雄地方法
    院檢察署刑案資料查註記錄表各一份在卷可稽，從而被告於上開不起訴處分後五
    年內再犯前揭施用第一、二級毒品犯行，事證明確，應依法予以論罪科刑。
二、查海洛因、安非他命分係毒品危害防制條例第二條第二項所稱之第一、二級毒品
    ，均不得持有、施用。次按犯毒品危害防制條例第十條之施用第一級、第二級毒
    品罪者，依同條例第二十條第一項、第二項後段、第二十三條第一項規定，檢察
    官應先將被告送勒戒處所觀察、勒戒，經觀察、勒戒後，有繼續施用毒品傾向者
    ，檢察官應再聲請法院裁定令入戒治處所施以強制戒治，經強制戒治期滿或交付
    保護管束期滿，應由檢察官為不起訴處分。而經依上開規定為不起訴處分後，五
    年內再犯第十條之施用毒品罪者，即不再適用前開不起訴處分之規定，應依通常
    訴訟程序予以起訴論罪科刑，此觀同條例第二十三條第二項規定可明，本件被告
    前既已因施用毒品案件，經本院送勒戒處所觀察、勒戒後，認有繼續施用毒品傾
    向，再裁定施以強制戒治，於強制戒治期滿後，經檢察官為不起訴處分確定在案
    ，是其於該不起訴處分後，五年內再犯前揭施用第一、二級毒品犯行，依前所述
    ，其施用毒品犯行，即應依法予以論科，故核其所為，係犯毒品危害防制條例第
    十條第一項之施用第一級毒品罪及同條第二項之施用第二級毒品罪。其各別先後
    多次施用海洛因、安非他命之數行為，均時間緊接，且反覆為之，所犯又各係同
    一罪名之罪，顯均係基於概括犯意為之，均應依連續犯規定論以一罪，並各加重
    其刑。至被告多次持有海洛因、安非他命行為，亦各係基於概括之犯意為之，本
    亦均應以連續持有論，惟其持有後進而施用，其持有之低度行為，應被施用之高
    度行為所吸收，均不另論其持有第一、二級毒品罪。又被告所犯施用第一級毒品
    罪及施用第二級毒品罪二罪之間，犯意各別，行為互殊，應予分論併罰。再查被
    告前於八十六年間因違反麻醉藥品管理條例案件，經法院判處有期徒刑四月，已
    於八十七年八月二十八日易科罰金執行完畢等前案事實，有台灣高雄地方法院檢
    察署刑案資料查註紀錄表及台灣高等法院被告全國前案記錄表各一份在卷可按，
    其受有期徒刑執行完畢後，五年內再犯本件有期徒刑以上之罪，為累犯，應依刑
    法第四十七條規定加重其刑，並依法遞加其刑。審酌被告於毒品危害防制條例施
    行前即有施用毒品之不良素行，已如前述，其於毒品危害條例施行後復因施用毒
    品，經勒戒、觀察及強制戒治後，由檢察官為不起訴處分確定後，仍未戒絕毒品
    ，再犯相同之罪，顯見其無戒毒悔改之意，有入監再矯治必要，惟念其施用毒品
    乃自戕一己之身體健康，尚未害及他人，且其犯後已坦承犯行，態度良好等一切
    情狀，就其所犯上開二罪分別量處如主文所示之刑，並定其應執行刑。
三、公訴人雖僅就被告於九十年五月十七日為警查獲前二十四小時內之一次施用犯行
    予以起訴，餘者未於起訴書中敘及，但連續犯為裁判上一罪，檢察官就犯罪事實
    一部起訴，依刑事訴訟法第二百六十七條規定，其效力及於全部，法院自屬有權
    一併審理；又公訴人嗣後移送併辦之九十年度毒偵字第四六０八號被告施用毒品
    犯行，乃係起訴部分之相關卷證資料，非被告另有其它施用毒品事實之卷證，均
    併此敘明。
據上論斷，應依刑事訴訟法第二百九十九條第一項前段，毒品危害防制條例第十條第
一項、第二項、第二十三條第二項，刑法第十一條前段、第五十六條、第四十七條、
五十一條第五款，判決如主文。
中      華      民      國    九十      年     十二     月     十二     日
                                台灣高雄地方法院刑事庭
                                      法  官  陳淑卿
右正本證明與原本無異。
如不服本判決，應於判決送達後十日內，向本院提出上訴狀。
                                      書記官  陳朝宗
中      華      民      國    九十      年     十二     月     十二     日
附錄本案論罪科刑法條：
毒品危害防制條例第十條：
施用第一級毒品者，處六月以上五年以下有期徒刑。
施用第二級毒品者，處三年以下有期徒刑。


司法院資訊處製作；財團法人民間司法改革基金會備份。
